【裁判字號】    99,交抗,2192
【裁判日期】    991224
【裁判案由】    違反道路交通管理處罰條例
【裁判全文】
臺灣高等法院交通事件裁定            99年度交抗字第2192號
抗  告  人
即受處分人  姜材貴
上列抗告人因違反道路交通管理處罰條例案件，不服臺灣新竹地
方法院，中華民國99年11月26日所為裁定（99年度交聲字第242號
），提起抗告，本院裁定如下：
    主  文
抗告駁回。
    理  由
一、按汽車駕駛人轉彎時，不依標誌、標線、號誌指示者，處新
    臺幣（下同）600元以上1,800元以下罰鍰，汽車駕駛人違反
    第48條規定者，除依原條款處罰鍰外，並記違規點數1點，
    道路交通管理處罰條例第48條第1項第2款、第63條第1項第1
    款亦分別定有明文。又所謂「汽車」，係指在道路上不依軌
    道或電力架線而以原動機行駛之車輛（包括機器腳踏車），
    同條例第92條第1項所授權訂立之道路交通安全規則第2條第
    1項第1款亦有明文規定。故機車駕駛人如有上開於轉彎時，
    不依標誌、標線、號誌指示之違規情形，亦有首揭處罰規定
    之適用。
二、本件抗告人於民國99年3月19日上午9時51分許，騎乘其所有
    車牌號碼MWX-317號重型機車，沿臺北市忠孝橋往臺北市方
    向行駛，於西寧南路附近出口下橋後，在下橋車道號誌直行
    箭頭綠燈、橋下平面道路號誌為直行及右轉箭頭綠燈之時相
    ，即下橋車道僅開放直行之際，直接自下橋車道違規右轉西
    寧南路，至該路口西南角處停等，待下橋車道右轉指示綠燈
    亮起，始繼續往南行駛，而為值勤員警即臺北市政府警察局
    交通警察大隊第三分隊員警吳忠祐、吳聯煜當場攔停等情，
    為抗告人所不爭執，且經證人即製單舉發之員警吳忠祐、在
    場值勤之員警吳聯煜於原審均具結證述明確，並有臺北市政
    府警察局北市警交大字第A00XN1322號舉發違反道路交通管
    理事件通知單影本1件、交通部公路總局新竹區監理所99 年
    4月30日竹監營字第裁50-A00XN1322號違反道路交通管理事
    件裁決書影本1件等附卷可稽，事證明確，原審認定抗告人
    有違上開道路交通管理處罰條例規定，並無違誤。
三、抗告人雖以，抗告人之所以違規右轉，係因後方有自用小客
    車按鳴喇叭，示意擋住後方來車，其為使交通順暢，讓後方
    來車先行，非刻意違規；又見同方向機車逕行右轉，乃跟隨
    他機車右轉，員警未見警方取締他人違規，僅告發抗告人，
    顯失公平云云為由，聲明異議。
四、原審以，行政機關為行政行為，非有正當理由，不得為差別
    待遇，固為行政程序法第6條所揭示之平等原則，惟主張平
    等原則之基礎事實應為合法，並不包含違法行為均不予取締
    制裁的不法平等，縱然該處有其他違規情事而未為員警所舉
    發，亦非為抗告人可得據以免責之事由，亦屬有據。
五、從而，原審維持原處分機關即交通部公路總局新竹區監理所
    裁處抗告人罰鍰600元，並記違規點數1點之決定，於法並無
    不合。抗告意旨仍執前詞，指摘原裁定不當，非有理由，其
    抗告，應予駁回。
據上論斷，應依道路交通事件處理辦法第25條，刑事訴訟法第41
2條，裁定如主文。
中    華    民    國    99    年    12    月     24   日
                  刑事第二十三庭  審判長法  官  童有德
                                        法  官  劉方慈
                                        法  官  陳祐治
以上正本證明與原本無異。
不得再抗告。
                                        書記官  張詠婷
中    華    民    國    99    年    12    月    24    日

司法院資訊處製作；財團法人民間司法改革基金會備份。
